【裁判字號】    90,訴,969
【裁判日期】    901031
【裁判案由】    偽造文書等
【裁判全文】
臺灣桃園地方法院刑事判決                            九十年度訴字第九六九號
    公  訴  人  臺灣桃園地方法院檢察署檢察官
    被      告  甲○○○  ＪＡ.
    被      告  乙○○  ＬＩＥ.
    被      告  丙○○○  ＬＩ.
右列被告因偽造文書等案件，經檢察官提起公訴（九十年度偵字第七四三七號），本
院判決如左︰
    主  文
甲○○○  ＪＡＮ  ＮＡ連續行使偽造私文書，足以生損害於公眾及他人，處有期徒
刑肆月，如易科罰金以佰元折算壹日，緩刑年。扣案之編號Ｋ四六二一０五號，
署名「甲○○○  ＨＵＩ  ＫＩＥ」之變造印尼護照壹本及護照內之「甲○○○  Ｊ
ＡＮ  ＮＡ」照片壹幀、入境登記表、出境登記表、海關申報單上偽造之「甲○○○
  ＨＵＩ  ＫＩＥ」署押各壹枚，均沒收。
乙○○  ＬＩＥ  ＫＩＡＮ連續行使偽造私文書，足以生損害於公眾及他人，處有期
徒刑肆月，如易科罰金以佰元折算壹日，緩刑年。扣案之編號Ｈ一一０一五一號
，署名「ＤＪＩＥ  ＭＩＡＵＷ  ＣＵ」之變造印尼護照壹本及護照內之「乙○○
ＬＩＥ  ＫＩＡＮ」照片壹幀、入境登記表、出境登記表、海關申報單上偽造「ＤＪ
ＩＥ  ＭＩＡＵＷ  ＣＵ」署押各壹枚，均沒收。
丙○○○  ＬＩＥ  ＭＵＮＧ連續行使偽造私文書，足以生損害於公眾及他人，處有
期徒刑肆月，如易科罰金以佰元折算壹日，緩刑年。扣案之編號Ｋ三七二四二一
號，署名「ＬＩＥ  ＣＵ  ＴＪＵＮＧ」之變造印尼護照壹本及護照內之「丙○○○
  ＬＩＥ  ＭＵＮＧ」照片壹幀、入境登記表、出境登記表、海關申報單上偽造「Ｌ
ＩＥ  ＣＵ  ＴＪＵＮＧ」署押各壹枚，均沒收。
    事  實
一、甲○○○  ＪＡＮ  ＮＡ（中文譯名游燕娜，下稱游女）、乙○○  ＬＩＥ  Ｋ
    ＩＡＮ（中文譯名范麗娟，下稱范女）、丙○○○  ＬＩＥ  ＭＵＮＧ（中文譯
    名鄧麗夢，下稱鄧女）均係印尼國人，明知外國人入出境本國，應向內政部警政
    署入出境管理局申請許可，未經許可者不得入出境，詎渠等為圖至台灣相親結婚
    ，竟於民國九十年三月及四月間，分別與一姓名年籍不詳綽號「阿密」（音譯）
    之印尼成年男子，共同基於變造護照之特種文書及偽造私文書之犯意聯絡，分別
    提供渠等本人之照片數幀，交由該名綽號「阿密」之印尼男子，將游女之照片貼
    於編號Ｋ四六二一０五號，署名「甲○○○  ＨＵＩ  ＫＩＥ」之印尼護照上，
    而變造完成印尼國國民「甲○○○  ＨＵＩ  ＫＩＥ」名義之印尼護照，將范女
    之照片貼於編號Ｈ一一０一五一號，署名為「ＤＪＩＥ  ＭＩＡＵＷ  ＣＵ」之
    印尼護照上，而變造完成印尼國國民「ＤＪＩＥ  ＭＩＡＵＷ  ＣＵ」名義之印
    尼護照、另將鄧女之照片貼於編號Ｋ三七二四二一號，署名為「ＬＩＥ  ＣＵ
    ＴＪＵＮＧ」之印尼護照上，而變造完成印尼國國民「ＬＩＥ  ＣＵ  ＴＪＵＮ
    Ｇ」名義之印尼護照，並由「阿密」分別以複寫方式，同時偽造「甲○○○  Ｈ
    ＵＩ  ＫＩＥ」、「ＤＪＩＥ  ＭＩＡＵＷ  ＣＵ」、「ＬＩＥ  ＣＵ  ＴＪＵ
    ＮＧ」署名各一枚在一式三份之入、出境登記表暨海關申報單之私文書上（各共
    偽造署押三枚）。嗣游燕娜於九十年三月二十五日、范麗娟於同年四月十二日、
    鄧麗夢於同年四月三日（起訴書誤載為四月十三日，應予更正），取得「阿密」
    所交付之前開變造護照及入、出境登記表暨海關申報單後，再分別各於當日未經
    許可，並基於行使偽造私文書及變造護照特種文書之概括犯意，自印尼雅加達市
    搭乘長榮航空編號ＢＲ二三八號班機來台，三人並於入境通關時，分持前開變造
    之印尼護照及入境登記表暨海關申報單，供內政部警政署航空警察局證照查驗人
    員查驗以行使，致承辦證照查驗之公務員，將此不實事項輸存於旅客入出境紀錄
    電腦檔，並蓋印入境章戳於「甲○○○  ＨＵＩ  ＫＩＥ」、「ＤＪＩＥ  ＭＩ
    ＡＵＷ  ＣＵ」、「ＬＩＥ  ＣＵ  ＴＪＵＮＧ」名義之印尼護照內，而登載於
    職務上所載之公文書。游女、范女、鄧女三人抵台後，隨即由不知情之台灣地區
    人士丁○○分別安排三人在台之食宿及相親事宜，迨游女等三人在台相親完成後
    ，旋於同年五月七日上午，至桃園國際中正機場欲搭乘長榮航空編號ＢＲ－二三
    七號班機一同返回印尼，游女、范女、鄧女三人復承前開行使偽造私文書及變造
    護照之犯意，於出境通關查驗時，又分別出示前開變造之印尼護照及出境登記表
    ，供證照查驗人員查驗行使時，為查驗人員當場發現而查悉上情，均足生損害於
    內政部警政署入出境管理局對於人民入出境管理之正確性及「甲○○○  ＨＵＩ
      ＫＩＥ」、「ＤＪＩＥ  ＭＩＡＵＷ  ＣＵ」、「ＬＩＥ  ＣＵ  ＴＪＵＮＧ
    」本人，並當場扣得前述變造印尼護照三本。
二、案經內政部警政署航空警察局移送台灣桃園地方法院檢察署檢察官偵查起訴。
    理  由
一、訊據被告甲○○○  ＪＡＮ  ＮＡ、乙○○  ＬＩＥ  ＫＩＡＮ、丙○○○  Ｌ
    ＩＥ  ＭＵＮＧ均坦承有於右揭時、地，分別持前開變造護照及偽造之入、出境
    登記表暨海關申報單，交予航空警察局證照查驗人員查驗行使，並於出境通關時
    為證照查驗人員查獲之事實，惟均矢口否認右揭犯行，均辯稱：渠等並不知阿密
    所交付之護照係經變造的云云。經查右揭事實，業據被告三人於警訊及偵查中供
    認不諱，而上開扣案署名為「甲○○○  ＨＵＩ  ＫＩＥ」、「ＤＪＩＥ  ＭＩ
    ＡＵＷ  ＣＵ」、「ＬＩＥ  ＣＵ  ＴＪＵＮＧ」之印尼護照，經航空警察局證
    照查驗隊鑑識結果認，扣案之護照均以整頁偽造之基本資料頁換貼後重新縫合，
    其中相片是用彩色噴墨方式製作而成，無斜向紋路狀與真版不符，又其中署名「
    甲○○○  ＨＵＩ  ＫＩＥ」之護照之末頁膠膜上之針孔應是Ｋ英文字母，卻被
    膠膜換貼成Ａ的字母；署名「ＤＪＩＥ  ＭＩＡＵＷ  ＣＵ」之護照之末頁膠膜
    上應無針孔的英文字母，卻被有針孔形成Ａ英文字母的膠膜換貼；署名「ＬＩＥ
      ＣＵ  ＴＪＵＮＧ」之護照之基本資料頁膠膜遭切割後換貼等情，有該局證照
    查驗隊鑑識護照報告共三份在卷可稽，足認前述扣案之印尼護照均係經變造之情
    ，堪予認定，此外復有入境登記表、出境登記表、旅客入出紀錄查詢各三紙、被
    告三人所持前述變造護照暨內頁入出境紀錄之影本共九紙附卷及前開變造護照三
    本扣案足佐，被告三人於本院審理時翻異前詞，辯稱不知護照係經變造的云云，
    顯屬卸責之詞，殊難憑採。綜述，本件事證已明，被告等犯行均堪認定，應依法
    論科。
二、核被告三人所為，均係犯入出國及移民法第五十四條之未經許可入國罪、刑法第
    二百十六條、第二百十二條之行使變造特種文書罪、第二百十六條、第二百十條
    之行使偽造私文書罪、同法第二百十四條之使公務員登載不實文書罪。被告三人
    分別與該姓名年籍不詳綽號「阿密」之印尼男子就上揭變造護照、偽造私文書犯
    行間，有犯意之聯絡及行為之分擔，皆為共同正犯。其等變造護照特種文書及偽
    造私文書後復持以行使，變造護照特種文書及偽造私文書之低度行為均為高度之
    行使行為所吸收，均不另論罪。又其等偽造署名為偽造私文書之部分行為，亦不
    另論罪。又被告於入、出境通關辦理證照查驗手續時，同時出示行使變造護照及
    偽造之入、出境登記表暨海關申報單等私文書，觸犯構成要件不相同之罪名，為
    想像競合犯，應從一重之行使偽造私文書罪處斷。又被告三人前後二次行使偽造
    私文書犯行，均時間緊接，方法相同，復觸犯構成要件相同之罪名，顯係基於概
    括犯意為之，均依連續犯規定論以一罪，並依法加重其刑。被告三人所犯前開連
    續行使偽造私文書、使公務員登載不實文書、未經許可入國各罪間，均具有方法
    結果之牽連關係，均應從一重之連續行使偽造私文書罪處斷。爰審酌被告三人所
    犯嚴重影響我國政府對人民入出境管理之正確性及其犯罪動機、目的係為來台相
    親結婚、持經變造之護照入境來台之手段，及渠等犯後均大致坦承犯行、態度良
    好等一切情狀，分別量處如主文所示之刑，並諭知易科罰金之折算標準，以資儆
    懲。末查被告三人前均未曾受有期徒刑以上刑之宣告，有卷附台灣高等法院被告
    全國前案紀錄表可按，其等因一時失慮，偶罹刑典，事後已大致坦承犯行，深具
    悔意，經此刑之宣告後，應知警惕，其經遣返後應無再犯之虞，本院認被告三人
    所宣告之刑以暫不執行為適當，均併諭知緩刑三年，以啟自新。
三、扣案之編號Ｋ四六二一０五號，署名「甲○○○  ＨＵＩ  ＫＩＥ」及編號Ｈ一
    一０一五一號，署名「ＤＪＩＥ  ＭＩＡＵＷ  ＣＵ」及編號Ｋ三七二四二一號
    ，署名「ＬＩＥ  ＣＵ  ＴＪＵＮＧ」之變造印尼護照各一本，及前述變造護照
    上之「甲○○○  ＪＡＮ  ＮＡ」、「乙○○  ＬＩＥ  ＫＩＡＮ」、「丙○○○  ＬＩＥ  ＭＵＮＧ」照片各一幀，均係被告三人因犯罪所得及供犯罪所用之
    物且為其等所有，業據被告三人供明在卷，均應依刑法第三十八條第一項第二、
    三款規定宣告沒收。另被告三人所持之入境登記表、出境登記表暨海關申報單，
    雖亦為供被告犯罪所用之物，惟於被告入、出境時已交付予內政部警政署航空警
    察局證照查驗人員查驗並收執存查，屬內政部警政署航空警察局所有，依法不得
    併為宣告沒收，僅就入、出境登記表暨海關申報單上偽造之「甲○○○  ＨＵＩ
      ＫＩＥ」、「ＤＪＩＥ  ＭＩＡＵＷ  ＣＵ」、「ＬＩＥ  ＣＵ  ＴＪＵＮＧ
    」署押各一枚（各共三枚），依刑法第二百十九條規定宣告沒收。
據上論斷，應依刑事訴訟法第二百九十九條第一項前段，入出國及移民法第五十四條
，刑法第十一條前段、第五十六條、第二百十六條、第二百十條、第二百十二條、第
二百十四條、第二十八條、第五十五條、修正後刑法第四十一條第一項前段、第七十
四條第一款、第三十八條第一項第二款、第三款、第二百十九條，罰金罰鍰提高標準
條例第一條前段、第二條，判決如主文。
本案經檢察官鄭重文到庭執行職務。
中      華      民      國      九十      年      十      月    三十一  日
                                  臺灣桃園地方法院刑事第三庭
                                      法  官  林惠霞
右正本證明與原本無異。
如不服本判決，應於判決送達後十日內向本院提出上訴狀( 應附繕本 )，上訴於
臺灣高等法院。
                                      書記官  陳婉婷
中        華        民        國   九十   年      十 一   月    二      日
附錄本案論罪科刑法條：
刑法第二百十六條
  行使第二百十條至第二百十五條之文書者，依偽造、變造文書或登載不實事項或使
登載不實事項之規定處斷。
刑法第二百十條
  偽造、變造私文書，足以生損害於公眾或他人者，處五年以下有期徒刑。
刑法第二百十二條
  偽造、變造護照、旅券、免許證、特許證及關於品行、能力服務或其他相類證書、
介紹書，足以生損害於公眾或他人者，處一年以下有期徒刑、拘役或三百元以下罰金
。
刑法第二百十四條
  明知為不實之事項，而使公務員登載於職務上所掌之公文書，足以生損害於公眾或
他人者，處三年以下有期徒刑、拘役或五百元以下罰金。
入出國及移民法第五十四條
  未經許可入出國或禁止出國處分而出國者，處三年以下有期徒刑、拘役或科或併科
新台幣九萬元以下罰金。護照條例第二十四條  偽造、變造護照足以生損害於公眾或
他人者，處五年以下有期徒刑，併科新台幣五十萬元以下罰金。  行使前項文書者，
亦同。


司法院資訊處製作；財團法人民間司法改革基金會備份。
